【裁判字號】    99,訴,1208
【裁判日期】    990721
【裁判案由】    返還印章
【裁判全文】
臺灣臺中地方法院民事裁定              99年度訴字第1208號
原      告  國益投資股份有限公司
法定代理人  乙○○
訴訟代理人  張泰昌律師
被      告  甲○○
原告與被告間請求返還印章事件，本院裁定如下：
    主    文
原告應於本裁定送達後三十日內提出準備書狀正本，表明對被告
民國九十九年七月六日向本院提出之陳述補充狀內容之意見，並
以繕本或影本直接通知他造。
原告應於前述期間內向本院補正經我國駐外機構文書驗證之起訴
狀及委任訴訟代理人之委任狀，並陳報乙○○之外國地址。
    理    由
一、按當事人因準備言詞辯論之必要，應以書狀記載其所用之攻
    擊或防禦方法，及對於他造之聲明並攻擊或防禦方法之陳述
    ，提出於法院，並以繕本或影本直接通知他造；又審判長如
    認言詞辯論之準備尚未充足，得定期間命當事人依第265 條
    至第267條之規定，提出記載完全之準備書狀或答辯狀，並
    得命其就特定事項詳為表明或聲明所用之證據。此觀之民事
    訴訟法第265條第1項、第268條規定即明。
二、經查，被告於民國99年7月6日向本院提出陳述補充狀抗辯：
    乙○○已不具原告清算人資格，並提出臺灣臺北地方法院99
    年司字第14號民事裁定影本1件為證等語。經查，被告於99
    年間向臺灣臺北地方法院聲請解任原告公司清算人乙○○，
    經臺灣臺北地方法院99年司字第14號事件於99年6月30日民
    事裁定駁回被告之聲請，其理由略以：「乙○○業於87年3
    月16日向法院陳報其已辭任國益公司清算人，並提出辭任存
    證信函為證等情，業經該院依職權調閱上開案卷（指同院86
    年度司字第106號呈報清算人事件卷宗）查核屬實，乙○○
    既已向國益公司辭任清算人，則其自辭任斯時起已非國益公
    司之清算人，聲請人事後以乙○○未盡清算人職責聲請予以
    解任云云，核無必要，應予駁回。」，業經本院調閱臺灣臺
    北地方法院99年司字第14號事件卷宗查明屬實，則乙○○之
    辭任是否發生效力，其是否仍為原告之清算人，顯有疑問，
    事涉原告提起本訴是否經合法代理，有命原告表明意見之必
    要，茲限原告於收受本裁定送達後15日內，提出準備書狀正
    本，並以繕本或影本直接通知他造。
三、次按訴訟代理權有欠缺而可以補正者，審判長應定期間命其
    補正。但得許其暫為訴訟行為，同法第75條第1項定有明文
    。又按當事人書狀，應記載當事人姓名、性別、年齡、職業
    及住所或居所，當事人為法人或其他團體者，應記載其名稱
    及事務所或營業所，有法定代理人者，並應記載其姓名、性
    別、年齡、職業及住所或居所，同法第116條第1款、第2款
    定有明文。經查，本件起訴狀所載原告法定代理人乙○○住
    所雖在臺北市，且原告訴訟代理人雖提出以乙○○為代表人
    具名蓋有公司章及乙○○印章之民事委任1紙。惟查，本院
    依職權調查乙○○之入出境紀錄，乙○○自96年5月5日出境
    後即未再入境，此有入出境資訊連結作業1紙附卷可稽，本
    件既有乙○○是否為原告法定代理人（清算人）之爭議，且
    乙○○已長久不在國內，則原告如仍主張乙○○為其法定代
    理人，則原告並應補正經我國駐外機構文書驗證之起訴狀及
    委任訴訟代理人之委任狀，並陳報乙○○之外國地址，以證
    明本件業經合法起訴。
四、依民事訴訟法第75條第1項、第121條第1項、第265條第1項
    、第268條，裁定如主文。
中    華    民    國    99    年    7     月    21    日
                 民事第一庭    法  官  張瑞蘭
正本係照原本作成
本件不得抗告
中    華    民    國    99    年    7     月    21    日
                               書記官

司法院資訊處製作；財團法人民間司法改革基金會備份。
